臺灣高等法院臺南分院民事裁定
110年度聲再字第63號
再審聲請人  林顯揚  
再審相對人  鄭維青  
            鄭文彰  
上列當事人間請求排除侵害事件，再審聲請人對於中華民國110
年8月10日本院確定裁定（110年度聲再字第50號），聲請再審，
本院裁定如下：
    主  文
再審之聲請駁回。
再審聲請訴訟費用由再審聲請人負擔。
    理  由
一、按裁定已經確定，而有第496條第1項或第497條之情形者，
    得準用本編之規定，聲請再審；民事訴訟法第507條定有明
    文。次按對於確定裁定聲請再審，依民事訴訟法第507條準
    用同法第501條第1項第4款之規定，必須表明再審理由並遵
    守不變期間之證據；又所謂表明再審理由，必須指明確定裁
    定有如何合於法定再審事由之具體情事始為相當。倘僅泛言
    有何條款之再審事由，而無具體情事者，仍難謂已合法表明
    再審事由；既未合法表明再審事由即為無再審之事由，性質
    上無庸命其補正（最高法院61年度台再字第137號及64年度
    台聲字第76號裁判參照）。再按當事人聲請再審，雖聲明係
    對某件裁定為再審，但審查其再審訴狀理由，實為指摘原確
    定裁判或前次之再審裁判如何違法，而對該聲明不服之再審
    裁定，則毫未指明有如何法定再審理由，此種情形，可認為
    未合法表明再審理由，逕以其再審之聲請為不合法駁回之（
    最高法院69年度第3次民事庭會議決定(一)參照）。
二、經查，再審聲請人提出再審聲請書狀之意旨，係對本院110
    年度聲再字第50號確定裁定(下稱原確定裁定)聲請再審，雖
    援引民事訴訟法第496條第1項、第497條之規定，主張有適
    用法規顯有錯誤等及重要證據漏未審酌之情事，惟查其所表
    明之再審事由，係以前訴訟程序確定判決（即本院105年度
    上易字第81號）未判決B口距離境界線56公分為違法，卻誤
    以B口距離再審聲請人房屋屋角3.28公尺，而認為不違法，
    顯屬有誤；且未審酌建築技術規則第45條第4款之文字係介
    繫詞，並非連接詞，不可任意選用3.28公尺即稱合法，前訴
    訟程序確定判決卻未予審酌云云。堪認再審聲請人所指摘之
    上開事由，僅係其就前訴訟程序之確定判決所為不服之指摘
    ，已難認就原確定裁定有何適用法規顯有錯誤或重要證據漏
    未審酌等得聲請再審之事由之具體情事，依前揭說明，難認
    其再審之聲請為合法，且無庸命其補正，應予裁定駁回。
三、據上論結，本件再審之聲請為不合法，依民事訴訟法第507
    條、第502條第1項、第95條及第78條，裁定如主文。
中　　華　　民　　國　　110 　年　　9 　　月　　24　　日
                  民事第四庭    審判長法  官  翁金緞

                                      法  官  洪挺梧

                                      法  官  黃義成
上為正本係照原本作成。
不得抗告
中　　華　　民　　國　　110 　年　　9 　　月　　24　　日

                                      書記官  翁倩玉